臺灣嘉義地方法院民事判決
109年度嘉簡更字第1號
原      告  張修齊  

訴訟代理人  陳偉仁律師
            蔡宛緻律師
            葉昱慧律師
被      告  許門財  
            許彩絹  
            許素娥  

            許素霞  
            許羅阿鑾
            許立忠  
            許琇晳  
            許琇媞  
            李許金對
訴訟代理人  詹秀華  
被      告  周淑珍  
            周宜蓁  

            周滿足  
            周芷琳  
            周曉汶  
            周于軒  

            周昆成  
            邱玉婷  
            周錦綢（歿）

            胡秀珠  
            胡淑蔭  
            胡淑惠  

            胡澤田  

            胡澤堅  

            胡林金纒
            胡翔雲  
            郭素燕  

            郭亞貞  

            郭烈堂  
            胡瓊文  

            胡晉榮  
            胡張秋季
            胡淑華  
            胡秋絨  
            胡純    
            胡愛    
            涂彩雲  
            胡耀堂  
            胡靜芳  
            胡耀杰  
            許櫻桃  
            許栢桃  

            許林沁  
            許滄仁  
            許滄益  
            陳莊金鶯

            莊坤地  
            莊坤松  
            莊坤南  
            許萬全  

            許萬添  

            許萬樹  
訴訟代理人  劉國元  
被      告  許碧眞  
            許正欣  
            許正宗  
            許欽定  
            劉清美  

            劉清菊  
            陳雯禎  

            陳雯卿  

            陳文傑  

            陳建嘉  

            劉清敏  

            林宜湘  

            林增官  

            林詠絃  

            林峯吉  

            林峰成  

            劉國元  
            劉國清  

            許秀芬  
            許玉扇  
            許玉綢  
            許秀緞  

            黃許秀娥

            許秀香  
            許秀彩  

            許秀琴  

            施許月桃
前列許秀芬、許玉扇、許玉綢、許秀緞、黃許秀娥、許秀香、許
秀彩、許秀琴、施許月桃共同
兼訴訟代理  
人          許栢誠  
被      告  黃秀蓉  
            黃添發  
            黃添進  

            黃添興  
            許日盛  
訴訟代理人  李佳玟律師

            許哲碩  
被      告  許劉治（歿）

            許文泓  

            許文彰  
被      告  許栢誠  
上列當事人間返還土地等事件，本院判決如下：
    主  文
原告之訴及假執行之聲請均駁回。
訴訟費用由原告負擔。
     事實及理由
一、按原告之訴，依其所訴之事實，在法律上顯無理由者，法院
    得不經言詞辯論，逕以判決駁回之，民事訴訟法第249條第2
    項定有明文。又按為訴訟標的之法律關係，其處分權或管理
    權屬於數人共同行使者，其財產之處分管理行為，依實體法
    之規定，必須數人共同為之，始能生效者，關於其財產涉訟
    ，即必須數人共同為之，始有實施訴訟之權能，此即為固有
    必要共同訴訟，即須數人一同起訴或數人一同被訴，始為當
    事人適格。又按就普通共有關係共有物之處分、變更及設定
    負擔應由共有人共同行之，民法819條第2項定有明文；就公
    同共有物之處分及其他權利之行使，除公同關係所由規定之
    法律或契約另有規定外，亦須得公同共有人全體之同意，民
    法第828條第2項亦有明文，依此有關共有權之訴訟通常即應
    由共有人全體為原告或為被告，其當事人始為適格。再按「
    塋地為公同共有性質，非遇有必要情形經派下各房全體同意
    ，或有確定判決後，不准分析、讓與或為其他處分行為」（
    最高法院18年第172號判決參照），是墳墓係屬後代子孫公
    同共有，此由墳墓立墓者通常會列後代全體子孫之社會慣例
    ，亦可得知，而墳墓既屬後代子孫公同共有自須經後代全體
    子孫同意才得對墳墓為處分之行為，則請求遷移墳墓自應以
    該墳墓之後代子孫全體為當事人，其當事人始為適格。而關
    於當事人適格與否，為法院應依職權調查之事項，無論訴訟
    進行至如何之程度，應隨時依職權調查（最高法院85年度台
    上字第905號判決意旨參照）。
二、本件原告起訴主張：原告所有坐落嘉義縣○○鄉○○段000○0地
    號土地（下稱系爭土地）為被告等祖先許德輝之墳墓占用約
    138平方公尺，被告等因而受有相當租金之不當得利，而原
    告因而受有損害，被告等理應賠償原告，故請求被告等將前
    開墳墓拆除，將土地回復原狀返還予原告，並連帶賠償原告
    新台幣（以下同）6,624元及自起訴時起至返還土地之日止
    ，按年息5％計算之利息，及自起訴時起至返還土地之日止，
    按月給付原告88元等語。
三、經查，觀諸原告提出占用原告系爭土地之墳墓相片，墓碑上
    記載「皇清…參軍諱德輝許公佳城」，而立墓者則列「孝男…
    」，足見系爭墳墓應係包含被告等在內之許德輝全體後代子
    孫公同共有，自須經後代全體子孫同意才得對墳墓為處分之
    行為，則請求拆遷墳墓自應以該墳墓之後代子孫全體為當事
    人，其當事人始為適格。經查，依原告自行製作之許德輝後
    代繼承系統表（見本院卷三第23頁），原告自承在許德輝次
    男許璿潔一脈子孫中，胡許玉女長子含長子子孫姓名，因資
    料不全，有所闕漏（見本院卷三第21頁）；又核對該繼承系
    統表所載許德輝長子許應隆一脈子孫中，依原告陳報之戶籍
    資料可知（見本院卷四第287至295頁），除被列入系統表之
    許海泉次男許青木之外，許海泉尚有五男許壽男、長女許雪
    琴、次女許雪娥、三女許雪花、四女許雪朱、五女許雪梅，
    足見許海泉至少生有五男五女，但原告製作之系統表未見除
    許青木之外之四男、五女以下子孫。且原告在本院依其聲請
    命其提出許青木、許壽男、郭許雪琴、蘇許雪娥、蔡許雪花
    、許雪梅之配偶、子女戶籍資料後，亦未見原告將伊等繼承
    人列為被告（見本院卷五第203至215頁、原告111年3月2日
    民事陳報狀）。故本件原告僅向被告等人請求拆遷墳墓及給
    付相當租金之不當得利，自屬當事人不適格。依前開所述，
    本件原告之訴顯無理由，爰不經言詞辯論，逕以判決駁回之
    。
四、原告之訴既經駁回，其假執行之聲請，即失所依附，應併駁
    回之。
五、訴訟費用負擔之依據：民事訴訟法第78條
中　　華　　民　　國　　111 　年　　6 　　月　　30　　日
                  臺灣嘉義地方法院嘉義簡易庭
                                  法官　陳思睿
以上正本係照原本作成。
如對本判決上訴，須於判決送達後20日內向本庭（嘉義市文化路
308之1號）提出上訴狀（均須按他造當事人之人數附繕本）。如
委任律師提起上訴者，應一併繳納上訴審裁判費。
中　　華　　民　　國　　111 　年　　6 　　月　　30　　日
                                  書記官　周瑞楠